臺灣高等法院臺南分院民事裁定  99年度勞再字第2號
再 審 原告  劉永曾
再 審 被告  大成長城企業股份有限公司
法定代理人  韓家宇
訴訟代理人  簡英傑
上列當事人間請求給付職業災害補償金等事件，再審原告對於中
華民國99年8月10日本院99年度勞上更(一)字第2號第二審確定判決
，依民事訴訟法第496條第1項第7款、第8款、第9款、第10款所
定事由，提起之再審之訴，本院裁定如下：
    主  文
再審之訴駁回。
再審訴訟費用由再審原告負擔。
    事實及理由
一、按再審之訴應於30日之不變期間內提起，前項期間自判決確
    定時起算，判決於送達前確定者自送達時起算，其再審之理
    由發生或知悉在後者，均自知悉時起算，民事訴訟法第500
    條第1項、第2項定有明文。次按再審之訴不合法者，法院應
    以裁定駁回之，同法第502條第1項亦有明文。對於同一判決
    主張數個再審理由，合併提起，各個再審理由，均須於三十
    日之一期間內表明之，其中任一再審理由逾期間提出者，即
    應認該部分再審之訴為不合法，以裁定駁回之，此觀最高法
    院72年台聲字第392號判例釋示：「兩者之再審理由既不相
    同，所應遵守之不變期間自應分別計算」即明。次按再審原
    告提起再審之訴，主張有民事訴訟法第496條第1項第7款、
    第8款、第10款之情形者，而未主張宣告有罪之判決或處罰
    之裁定已確定，或因證據不足以外之理由，而不能為有罪之
    確定判決或罰鍰之確定裁定者應認其為不合法（最高法院36
    年5月23日民刑總會決議(三)參照）。
二、查本件再審原告於民國（下同）99年8月18日，收受原確定
    判決後，因未於20日之上訴期間內上訴，致該判決業於99年
    9月7日確定，已據本院調閱該案卷查明無訛。且依再審原告
    並未主張有民事訴訟法第500條第2項後段規定，所謂「再審
    之理由發生或知悉在後者，均自知悉時起算」之情事，及依
    同法第501條第1項第4款關於遵守該不變期間之證據，其未
    表明者復無庸命其補正（最高法院60年台抗字第538號判例
    參照）。則提起本件再審之訴法定不變期間之計算，即應自
    原確定判決確定時即99年9月7日起算，再審原告至遲應於99
    年10月7日提起本件再審之訴。雖再審原告原以本院原確定
    判決有民事訴訟法第496條第1項第1款、第2款、第13款提起
    再審之訴（本院另以判決駁回），乃再審原告竟遲至100年8
    月2日，始又具狀及言詞主張本院原確定判決有民事訴訟法
    第496條第1項第7款、第8款、第10款之再審事由（見本院卷
    第216頁背面、第223頁）向本院提起本件再審之訴，揆諸首
    揭規定及說明，顯已逾提起再審之訴法定30日不變期間。
三、至於再審原告於99年8月31日依民事訴訟法第496條第1項第9
    款之再審事由及於100年8月2日所主張原確定判決有民事訴
    訴訟法第496條第1項第7款、第8款、第10款之情形，亦未主
    張宣告有罪之判決或處罰之裁定已確定，或因證據不足以外
    之理由，而不能為有罪之確定判決或罰鍰之確定裁定，顯見
    揆諸前開說明，本件再審之訴，亦於法不合法，應予駁回。
四、據上論結，本件再審原告之訴為不合法，應依民事訴訟法第
    502條第1項、第78條，裁定如主文。
中    華    民    國   100    年    8     月    19    日
                  民事第一庭    審判長法  官    丁振昌
                                      法  官    高明發
                                      法  官    李素靖
上為正本係照原本作成。
如對本裁定抗告，須於本裁定送達後10日內向本院提出抗告狀（
須附繕本），並應繳納抗告費新台幣1千元。
中    華    民    國   100    年    8     月    19    日
                                      書記官    李良倩